臺灣臺南地方法院刑事判決　
111年度交易字第579號
公  訴  人  臺灣臺南地方檢察署檢察官
被      告  蔡國樑




上列被告因公共危險案件，經檢察官提起公訴（111年度營偵字
第1009號），被告於本院準備程序中就被訴事實為有罪之陳述，
經告知簡式審判程序之旨，並聽取被告與公訴人意見後，本院裁
定以簡式審判程序進行審理，判決如下：
    主  文
蔡國樑駕駛動力交通工具而吐氣所含酒精濃度達每公升零點二五
毫克以上，處有期徒刑伍月，如易科罰金，以新臺幣壹仟元折算
壹日。
    事實及理由
一、本案被告蔡國樑所犯為死刑、無期徒刑、最輕本刑3年以上
    有期徒刑以外之罪，亦非高等法院管轄之第一審案件，其於
    準備程序中就被訴事實為有罪之陳述，經告知簡式審判程序
    之旨，並聽取檢察官及被告之意見後，本院依刑事訴訟法第
    273條之1第1項規定裁定進行簡式審判程序，是本案之證據
    調查，依同法第273條之2規定，不受同法第159條第1項、第
    161條之2、第161條之3、第163條之1及第164條至第170條所
    規定證據能力認定及調查方式之限制，合先敘明。
二、本案除應於證據欄補充：「被告於本院準備程序及審理時之
    自白」外，其餘之犯罪事實及證據均引用本案起訴書之記載
    （如附件）。
三、論罪科刑：
  ㈠核被告所為，係犯刑法第185條之3第1項第1款前段之駕駛動
    力交通工具而吐氣所含酒精濃度達每公升0.25毫克以上之罪
    。　　
  ㈡又檢察官並未主張被告構成累犯(見本院卷第74頁)，是就被
    告前案部分，依刑法第57條第5款有關犯罪行為人之品行予
    以審酌、評價即足（最高法院刑事大法庭110年度台上字第5
    660號判決意旨參照）。
　㈢茲審酌被告前已有多次酒後駕車之違法情事，有臺灣高等法
    院被告前案紀錄表附卷可參（見本院卷第11至20頁），被告
    明知酒後不能駕車及酒醉駕車之危險性，竟猶漠視自己安危
    ，復罔顧法律禁止規範與公眾道路通行之安全，於酒後吐氣
    所含酒精濃度已逾法定容許標準後，仍駕駛自用小客車行駛
    於道路，對公眾交通往來造成潛在之高度危險，所為實無足
    取，亦顯見其無視法紀，更缺乏對其他用路人人身安全之尊
    重觀念，殊為不該，復審酌其犯後坦承犯行不諱，兼衡其駕
    駛車輛之時間(應屬較夜間、凌晨時分人車流量較多之時段)
    、地點、車輛種類及其為警查獲時測得吐氣所含酒精濃度為
    每公升0.29毫克，暨其為中低收入戶，其於本院審理時自述
    之智識程度、家庭生活狀況(見本院卷第73頁)等一切情狀，
    量處如主文所示之刑，並諭知易科罰金之折算標準，以示懲
    儆。 　　 　
據上論斷，應依刑事訴訟法第273條之1第1項、第299條第1項本
文、第310條之2、第454條第2項，判決如主文。　
本案經檢察官黃慶瑋提起公訴，檢察官黃信勇到庭執行職務。
中　　華　　民　　國　　111 　年　　9 　　月　　8 　　日
                  刑事第十庭    法　官　潘明彥
以上正本證明與原本無異。
如不服本判決應於收受本判決後20日內向本院提出上訴書狀，並
應敘述具體理由。其未敘述上訴理由者，應於上訴期間屆滿後20
日內向本院補提理由書狀（均須按他造當事人之人數附繕本）「
切勿逕送上級法院」。 
　　　　　　　　　　　　　　　　書記官  蘇豐展
中　　華　　民　　國　　111 　年　　9 　　月　　8 　　日
附錄本案論罪科刑法條：
中華民國刑法第185條之3第1項
駕駛動力交通工具而有下列情形之一者，處3年以下有期徒刑，
得併科30萬元以下罰金：
一、吐氣所含酒精濃度達每公升零點二五毫克或血液中酒精濃度
    達百分之零點零五以上。
二、有前款以外之其他情事足認服用酒類或其他相類之物，致不
    能安全駕駛。
三、服用毒品、麻醉藥品或其他相類之物，致不能安全駕駛。
　　
【附件】：
臺灣臺南地方檢察署檢察官起訴書
                                   111年度營偵字第1009號
　　被　　　告　蔡國樑　男　48歲（民國00年0月00日生）
　　　　　　　　　　　　住○○市○○區○○路000巷00號
　　　　　　　　　　　　國民身分證統一編號：Z000000000號
上列被告因公共危險案件，業經偵查終結，認應提起公訴，茲將
犯罪事實及證據並所犯法條分敘如下：
　　　　犯罪事實
一、蔡國樑明知飲用酒類後不得駕駛動力交通工具，竟於民國11
    1年4月13日22時許起至翌日（14日）1時許止，在臺南市○○
    區○○路000巷00號住處，飲用米酒若干後，仍於111年4月14
    日某時，先酒後駕駛車牌號碼0000-00號自用小客車前往友
    人住處，復於該日15時50分許，再次酒後駕駛上開自用小客
    車離開，欲前往白河區。嗣於111年4月14日16時7分許，在
    臺南市新營區台一線289K處，蔡國樑因交通違規而為警攔查
    ，發現其渾身酒氣，遂對其施以酒精濃度吐氣檢測後，於11
    1年4月14日16時18分測得其吐氣所含酒精濃度達每公升0.29
    毫克，始悉上情。
二、案經臺南市政府警察局新營分局移送偵辦。
　　　　證據並所犯法條
一、上揭犯罪事實，業據被告蔡國樑於警詢及偵查中坦承不諱，
    並有臺南市政府警察局交通警察大隊偵辦違反刑法第185條
    之3犯罪嫌疑人酒精測定紀錄表、呼氣酒精測試器檢定合格
    證書、臺南市政府警察局舉發違反道路交通管理事件通知單
    在卷可稽，足認被告自白與事實相符，被告犯嫌堪以認定。
二、核被告所為，係犯刑法第185條之3第1項第1款之服用酒類吐
    氣所含酒精濃度達每公升0.25毫克以上而駕駛動力交通工具
    罪嫌。又被告前有多次不能安全駕駛致公共危險案件之前案
    紀錄等情，有本署全國刑案資料查註紀錄表在卷可佐，是被
    告本次所犯之罪，其罪名、法益種類及罪質，均與前案屬相
    同性質之罪，顯見被告並未記取教訓，具有特別惡性且對刑
    罰之反應力薄弱，請量處適當之刑。
三、依刑事訴訟法第251條第1項提起公訴。
　　此　致
臺灣臺南地方法院
中　　華　　民　　國　 111　　年　　4 　　月　　25  　日
                              檢  察  官　黃慶瑋
本件證明與原本無異 
中　　華　　民　　國　 111　　年　　4 　　月　　29 　日
                              書  記  官  楊芝閩
附錄本案所犯法條全文
中華民國刑法第185條之3第1項第1款
駕駛動力交通工具而有下列情形之一者，處 3 年以下有期徒刑
，得併科 30 萬元以下罰金：
一、吐氣所含酒精濃度達每公升零點二五毫克或血液中酒精濃度
    達百分之零點零五以上。
二、有前款以外之其他情事足認服用酒類或其他相類之物，致不
    能安全駕駛。
三、服用毒品、麻醉藥品或其他相類之物，致不能安全駕駛。
因而致人於死者，處 3 年以上 10 年以下有期徒刑，得併科 2
百萬元以下罰金；致重傷者，處 1 年以上 7 年以下有期徒刑，
得併科 1 百萬元以下罰金。
曾犯本條或陸海空軍刑法第 54 條之罪，經有罪判決確定或經緩
起訴處分確定，於十年內再犯第 1 項之罪因而致人於死者，處
無期徒刑或 5 年以上有期徒刑，得併科 3 百萬元以下罰金；致
重傷者，處 3 年以上 10 年以下有期徒刑，得併科 2 百萬元以
下罰金。